臺灣高等法院刑事判決　　　　　　　　　　　　九十一年度上更(一)字第四四號
　　上　訴　人　甲○○
　　即　被　告
右上訴人因違反槍砲彈藥刀械管制條例案件，不服臺灣新竹地方法院八十六年度易字
第一九二三號中華民國八十八年十一月三十日第一審判決（起訴案號：臺灣新竹地方
法院檢察署八十六年度偵字第九０二七號）提起上訴，經判決後由最高法院發回更審
，本院判決如左：
    主  文
原判決撤銷。
本件免訴。
    理  由
一、公訴意旨略以：甲○○未經許可，不得持有管制槍枝，竟於民國（下同）八十六
    年四月間某日，將其非法持有之槍枝管制編號為第0000000000號德製
    半自動型金屬模型槍一枝（含彈匣一個）及子彈三顆，置放於新竹市○○路八號
    九樓七室其女友乙○○住處，迄八十六年六月二十五日下午五時十五分許，在上
    開住處為警查獲，並扣得上揭德製半自動型金屬模型槍一把、子彈三顆、彈匣一
    個，因認甲○○涉犯（八十六年十一月二十四日修正前）槍砲彈藥刀械管制條例
    第九條之一第三項無故持有改造模型槍、同條例第十一條第三項無故持有彈藥罪
    嫌，其同時同地無故持有行為，觸犯上開二罪名，為想像競合犯，請從一重處斷
    ，扣案之槍枝、子彈為違禁物請依法宣告沒收等語。
二、按案件曾經判決確定者，應諭知免訴之判決，刑事訴訟法第三百零二條第一款定
    有明文。又訴訟上所謂一事不再理之原則，關於實質上一罪或裁判上一罪，亦均
    有其適用，最高法院六十年度台非字第七七號著有判例可參。想像競合犯係裁判
    上之一罪，該項犯罪之一部判決確定者，其效力當然及於全部。如檢察官復將其
    他部分重行起訴，自應諭知免訴之判決，最高法院八十八年度台上字第三八０二
    號判決參照。
三、經查：
(一)、本件上訴人即被告甲○○於八十六年四月二十七日，未經主管機關許可，在臺北
    市○○路附近不詳商家，購得十顆具有殺傷力之已裝填直徑約九點二釐米金屬彈
    頭之土造子彈，而無故持有之，嗣於八十六年四月二十七日，在新竹縣新豐鄉○
    ○路五三一號前為警循線查獲，經臺灣新竹地方法院以被告未經許可無故持有彈
    藥，係犯槍砲彈藥刀械管制條例第十一條第三項之罪，判處有期徒刑五月，被告
    不服提起上訴，經本院於八十七年一月十二日以八十六年度上易字第七二九七號
    判決，改依八十六年十一月二十四日修正前槍砲彈藥刀械管制條例第十一條第三
    項規定，判處被告有期徒刑五月確定，並於八十八年十二月十一日執行完畢，此
    有本院八十六年度上易字第七二九七號判決書、被告全國前案紀錄表附卷可稽。
(二)、本件公訴人起訴之犯罪事實，即被告於八十六年四月間某日，非法持有槍枝管制
    編號為0000000000號德製半自動型金屬模型槍一枝（含彈匣一個）及
    子彈三顆等情，與前開確定判決所認定之被告無故持有子彈十顆犯行，均係發生
    於八十六年四月間，其時間相同；而被告前開確定判決所認定之未經許可無故持
    有彈藥犯行於八十六年四月二十七日經警查獲後，旋於翌日遭羈押於新竹看守所
    ，同年五月六日送臺灣新竹監獄執行，迄八十六年十一月十三日徒刑執行完畢出
    監，此有臺灣新竹地方法院法務部在監在押資料表附於原審卷可稽，而本件上開
    槍枝管制編號為0000000000號德製半自動型金屬模型槍（含彈匣一個
    ）及子彈三顆被查獲之時間，則在八十六年六月二十五日，是時被告正在臺灣新
    竹監獄執行中，可見被告於八十六年四月二十七日遭查獲上開土造子彈十顆當時
  ，即一併持有本案之槍枝管制編號為0000000000號德製半自動型金屬
    模型槍一枝（含彈匣一個）及子彈三顆。則被告前揭持有土造子彈十顆、改造模
    型槍含彈匣一個及子彈三顆之行為，係以一行為觸犯八十六年十一月二十四日修
    正前之槍砲彈藥刀械管制條例第九條之一，未經許可無故持有改造模型槍罪及同
    條例第十一條第三項未經許可無故持有彈藥罪，屬想像競合，為裁判上一罪，可
    以認定（九十一年度台上字第二七四八號發回要旨參照）。
(三)、綜上，本件公訴意旨所指被告上開未經許可無故持有改造模型槍與未經許可無故
    持有彈藥犯行，與前開確定判決內所認定之被告未經許可無故持有彈藥犯行，兩
    者既為想像競合犯，有裁判上一罪關係，則本件起訴之被告犯罪事實自為前案確
    定判決效力所及，依前揭判例意旨，檢察官就此部分自不得重行起訴，其重行起
    訴，應諭知免訴之判決。原審不察，對被告為實體判決，顯有未洽，被告提起上
    訴，指摘原判決不當，為有理由，應將原判決撤銷，另諭知本件免訴判決，用期
    適法。
五、至扣案之槍枝、子彈，公訴意旨雖認係違禁物並聲請依法宣告沒收，但本件扣案
    之槍枝、子彈於原審八十六年度上易字第一四一九號被告乙○○之判決主文，業
    已諭知沒收（卷附該判決），並經檢察官執行銷燬（本院卷一第八九頁所附臺灣
    新竹地方法院檢察署函），亦無庸再宣告沒收，附此敘明。
六、上訴人即被告經合法傳喚無正當之理由不到庭（九十一年八月二十一日查詢法務
    部在監在押查詢申請表無在監紀錄見卷附該表），有送達證書在卷可稽，爰不待
    其陳述逕行判決。
據上論斷，應依刑事訴訟法第三百七十一條、第三百六十九條第一項前段、第三百六
十四條、第三百零二條第一款，判決如主文。
本案經檢察官王安明到庭執行職務。
中      華      民      國      九十一      年    九    月      四      日
                              臺灣高等法院刑事第七庭
                                  審判長法  官  吳  啟  民
                                        法  官  林  瑞  斌
                                        法  官  施  俊  堯
右正本證明與原本無異。
如不服本判決，應於判決收受送達後十日內向本院提出上訴書狀，其未敘述上訴
之理由者並得於提起上訴後十日內向本院補提理由書（均須按他造當事人之人數
附繕本）。
 書記官 陳  彥  蕖
中      華      民      國      九十一      年    九    月      四      日
